【裁判字號】    98,訴,462
【裁判日期】    980327
【裁判案由】    毒品危害防制條例
【裁判全文】
臺灣板橋地方法院刑事判決               98年度訴字第462號
公  訴  人  臺灣板橋地方法院檢察署檢察官
被      告  甲○○
上列被告因違反毒品危害防制條例案件，經檢察官提起公訴（九
十七年度毒偵字第九五七七號），被告就被訴事實為有罪陳述，
本院改行簡式審判程序審理，判決如下：
    主  文
甲○○施用第一級毒品，累犯，處有期徒刑捌月，扣案第一級毒
品海洛因（驗餘淨重零點貳壹玖伍公克），沒收銷燬之，毒品外
包裝袋壹個、已使用注射針筒壹支，均沒收之。
    事實及理由
一、本件犯罪事實及證據，除犯罪事實欄一第五行補充為「於九
    十一年十一月間起至九十四年二月二十四日某時止之連續施
    用毒品案件，經臺灣高等法院」、倒數第四行施用時間點補
    充為「上午十時許」、施用方式補充為「以針筒注射之方式
    施用海洛因一次」、倒數第二行至末行補充「並扣得被告所
    有施用剩餘之海洛因一包（淨重○．二二四公克、驗餘淨重
    ○．二一九五公克）及供施用毒品所用之注射針筒一支。」
    ，證據欄則補充「被告於本院審理中之自白」外，餘均引用
    如附件檢察官起訴書之記載。
二、按依現行（修正後）毒品危害防制條例就施用毒品者，祇於
    「初犯」及「五年後再犯」二種情形，有其追訴條件之限制
    ，即須於初犯經觀察、勒戒或強制戒治釋放後，五年內均無
    施用毒品之行為，始能認其前所實施之觀察、勒戒或強制戒
    治已足遮斷毒癮，而得於五年後再犯時，再予適用初犯之規
    定，重行觀察、勒戒等程序。倘五年內已經再犯，被依法追
    訴處罰，縱其第三次（或第三次以上）施用毒品之時間在初
    犯釋放五年以後，即與「五年後再犯」之情形有別，且因已
    於「五年內再犯」，顯見其再犯率甚高，原實施觀察、勒戒
    或強制戒治，已無法收其實效，而無五年戒斷期之存在，自
    無再經觀察、勒戒及強制戒治之必要，應得逕行追訴處罰，
    此有最高法院九十五年度台上字第一○七一號判決足資參照
    。查被告曾於八十六年間因施用毒品案件，經本院於八十七
    年十月十五日裁定送勒戒處所觀察、勒戒後，認無繼續施用
    毒品之傾向，於八十七年八月十九日觀察勒戒執行完畢釋放
    出所，並經本院以八十七年度訴字第六三八號判決免刑確定
    。復因於九十一年十一月間起至九十四年二月二十四日某時
    止之連續施用毒品案件，經臺灣高等法院以九十四年度上訴
    字第二一四○號判處有期徒刑十月、六月，應執行有期徒刑
    一年二月確定。另因於九十五年間之施用毒品案件，經本院
    以九十五年度訴字第二一六一號判決判處有期徒刑一年、八
    月，應執行有期徒刑一年六月確定，復經減刑為有期徒刑六
    月、四月，應執行有期徒刑九月確定，上開案件合併執行，
    於九十六年八月二十八日易科罰金執行完畢，被告本次再犯
    施用毒品犯行，依上揭最高法院判決意旨，顯非五年後再犯
    ，自合於毒品危害防制條例第二十三條第二項之起訴條件，
    此有臺灣高等法院被告前案紀錄表、法務部在監在押資料表
    附卷可按。被告自白與事實相符，事證明確，犯行洵堪認定
    ，應依法論科。
三、核被告所為，係犯毒品危害防制條例第十條第一項施用第一
    級毒品罪。其施用前後持有第一級毒品之行為為施用第一級
    毒品行為之當然手段，為施用之行為所吸收不另論罪。被告
    曾有上開前科紀錄，已於九十六年八月二十八日易科罰金執
    行完畢，此有上開被告前案紀錄表一份在卷可稽，被告於五
    年以內，故意再犯本件最重本刑為有期徒刑以上之罪，應依
    刑法第四十七條第一項之規定，論以累犯，並加重其刑。爰
    審酌被告屢次施用毒品而不思悔改，品行不端，意志力薄弱
    ，其施用毒品經觀察勒戒後，仍無法斷絕施用毒品惡習，若
    非將其處以較長之刑期，與社會上毒品來源隔離，使其能深
    自反省，斷絕與毒品之接觸，不足以改正施用毒品惡習，並
    懲所犯及被告犯罪後對於施用毒品之犯行，已經坦承，態度
    良好等一切情狀，量處如主文所示之刑，以資懲儆。末查，
    扣案第一級毒品海洛因驗餘淨重○．二一九五公克，為查獲
    之毒品，應依毒品危害防制條例第十八條第一項前段，沒收
    銷燬之；毒品外包裝袋一個、已使用注射針筒一支，均係供
    被告犯罪所用之物，為被告所有，業據被告供明在卷，爰依
    刑法第三十八條第一項第二款之規定宣告沒收。
據上論斷，應依刑事訴訟法第二百七十三條之一第一項、第二百
九十九條第一項前段、第三百十條之二、第四百五十四條第二項
，毒品危害防制條例第十條第一項、第十八條第一項前段，刑法
第十一條前段、第四十七條第一項、第三十八條第一項第二款，
判決如主文。
本案經檢察官林珮菁到庭執行職務
中    華    民    國    98    年    3     月    27    日
                    臺灣板橋地方法院刑事第三庭
                               法  官   王綽光
以上正本證明與原本無異
如不服本判決應於收受送達後十日內向本院提出上訴書狀，並應
敘述上訴理由; 其未敘述上訴理由者，應於上訴期間屆滿後二十
日內向本院補提理由書（均需按他造當事人之人數附繕本，切勿
逕送上級法院）
                                書記官  許清秋
中    華    民    國    98    年    3     月    30    日
附錄論罪科刑法條全文：
毒品危害防制條例第十條
施用第一級毒品者，處六月以上五年以下有期徒刑。
施用第二級毒品者，處三年以下有期徒刑。


司法院資訊處製作；財團法人民間司法改革基金會備份。
